【裁判字號】    96,交聲,1929
【裁判日期】    970530
【裁判案由】    交管條例聲異
【裁判全文】
臺灣板橋地方法院交通事件刑事裁定  96年度交聲字第1929號
原處分機關  交通部公路總局臺北區監理所
異  議  人
即受處分人  甲○○
上列異議人即受處分人因違反道路交通管理處罰條例案件，對於
交通部公路總局臺北區監理所民國96年11月26日所為之北監自裁
字第裁40-A00000000號處分，聲明異議，本院裁定如下：
    主  文
異議駁回。
    理  由
一、按汽車駕駛人，駕駛汽車不遵守道路交通標誌、標線、號誌
    之指示，而本章各條無處罰之規定者，處新臺幣900元以上
    1800元以下罰鍰，道路交通管理處罰條例第60條第2項第3款
    定有明文。又按停止線，用以指示行駛車輛停止之界限，車
    輛停止時，其前懸部分不得伸越該線；車輛面對圓形紅燈表
    示禁止通行，不得超越停止線或進入路口；道路交通標誌標
    線號誌設置規則第170第1項、第206條第5款第1目亦規定甚
    明。
二、原處分意旨略以：車牌號碼9A-2622號自用小客車（所有人
    ：洪美虹）於民國96年8月25日上午7點24分許，行經臺北市
    ○○○道與雙園街口時，經自動照相設備拍攝有「紅燈越線
    臨停」之違規，由臺北市政府警察局交通大隊員警依採證照
    片對車主洪美虹予以逕行舉發，嗣經洪美虹陳報駕駛人為甲
    ○○，原處分機關遂依道路交通管理處罰條例第60條第2項
    第3款規定，裁處異議人甲○○新臺幣900元之處分。
三、異議意旨略以：舉發照片上顯示伊之時速為8公里，但經計
    算後伊當時之時速不到1.8公里，且萬華分局函文稱伊「無
    視紅燈有穿越路口意圖」等語純屬臆測，與事實不符；況且
    伊在發現越線後，便立刻將車退回白線之後，採證照片並未
    顯示此事實，原處分顯然不當，請求撤銷處分云云。
四、經查：
（一）、車牌號碼9A-2622 號自用小客車於民國96年8 月25日上
        午7 點24分許，行經臺北市○○○道與雙園街口時，於
        紅燈亮起後1.6 秒有「紅燈越線臨停」之違規，經臺北
        市政府警察局交通大隊員警依自動照相設備之採證照片
        ，對車主洪美虹予以逕行舉發，嗣經洪美虹陳報駕駛人
        為甲○○，原處分機關遂依道路交通管理處罰條例第60
        條第2 項第3 款規定，裁處異議人甲○○新臺幣900 元
        等情，有舉發通知單、裁決書、提供違規駕駛人申請書
        各1 紙及採證照片2 幀在卷可憑，又異議人即受處分人
        甲○○復自承確於上開時地有駕駛9A-2622 號自用小客
        車行為，足證本件系爭違規事實之駕駛人，確為異議人
        甲○○無誤。
（二）、再查，觀諸上揭採證照片2 幀，該路口管制燈號已顯示
        紅燈1.6 秒之際，異議人甲○○所駕駛人9A-2622 號自
        小客車，有超過一半以上之車身已逾越路口停止線（即
        後車輪已極為接近停止線），無論採證照片所示之車輛
        位置是否為異議人煞車停止處，均可認定異議人於前開
        時地確有駕車「紅燈越線臨停」之事實。又道路交通標
        誌標線號誌設置規則中，規定車輛停止時，其前懸部分
        不得伸越停止線之規定，即係強制規範車輛行經該路段
        遇有紅燈時，應在停止線前將車輛煞停，以維護道路路
        口車輛或行人通行之安全，是車輛駕駛人一但有遇紅燈
        而超越停止線情事之際，即已違反上開規定，非謂駕駛
        人煞停後再倒車退回停止線前，即可認為無越線之事實
        ，否則將造成交通法規所欲建立之行車秩序與安全形同
        虛設。是以，縱異議人所指於停車後有將車輛倒退回停
        止線前等語為真，仍不影響其先前越線臨停之違規事實
        。
（三）、另查，異議人雖對於臺北市政府警察局萬華分局96 年
        10月8 日北市警萬分交字第09633499500 號函中，認其
        「當時行車時速8 公里」及「無視於紅燈警示，有穿越
        路口意圖，車身已深入路口範圍視同闖紅燈」等與事實
        不符之文字加以爭執部分，然因上該函文係舉發單位對
        於舉發客觀事實之描述與意見，對原處分機關並無絕對
        拘束之效力；況原處分機關認定本件異議人之違規情節
        係「紅燈越線臨停」，並非超速或闖紅燈，是異議人上
        開爭執部分，顯然均與本件違規事實無涉，本院自不另
        就該部分為認定，併此敘明。
五、綜上所述，本件異議人違規事證明確；可見異議人駕駛車輛
    不遵守道路交通標線指示之違規事實，應堪認定。從而，原
    處分機關據以援引前開規定，裁處異議人罰鍰新臺幣900 元
    ，於法並無違誤。本件異議為無理由，應予駁回。
據上論斷，應依道路交通案件處理辦法第19條，裁定如主文。
中    華    民    國    97    年    5     月    30    日
                    交通法庭  法  官 陳坤地
上列正本證明與原本無異。
如不服本裁定，應於裁定送達後5日內敘明抗告理由，向本院提
出抗告狀。
                              書記官 林壯隆
中    華    民    國    97    年    6     月    6     日


司法院資訊處製作；財團法人民間司法改革基金會備份。
